【裁判字號】    89,毒抗,433
【裁判日期】    891009
【裁判案由】    停止戒治
【裁判全文】
臺灣高等法院臺南分院刑事裁定          八十九年度毒抗字第四三三號       潛
      抗  告  人  甲  ○  ○
右列抗告人因撤銷停止戒治案件，不服臺灣臺南地方法院中華民國八十九年十月九日
裁定（八十九年度毒聲字第二九四二號），提起抗告，本院裁定如左：
      主      文
抗告駁回。
      理      由
一、本件抗告意旨略以：抗告人自八十九年度毒聲字第一四八四號裁定停止戒治前，
    未施用毒品迄今，檢察官仍以抗告人有吸食第二級毒品為由提起撤銷停止戒治，
    顯與事實不符。抗告人自停止戒治後，即未曾吸食毒品，可再檢驗，證明抗告人
    無吸食毒品之行為云云。
二、按毒品危害防制條例第二十二條第二項規定，停止戒治之停止期間違反保護管束
    應遵守事項情節重大者，得由檢察官聲請法院或由少年法院裁定撤銷停止戒治。
    抗告人甲○○前因施用毒品案件，經原審法院以八十九年度毒聲字第一四八四號
    裁定停止戒治，所餘期間並宣付保護管束，惟抗告人竟在停止戒治保護管束期間
    （八十九年七月十一日至同年十二月十五日），於八十九年八月二十九日施用第
    一級、第二級毒品，經臺灣臺南地方法院檢察署觀護人採集其尿液，送經檢驗，
    呈第一級毒品嗎啡、第二級安非他命陽性反應，有臺灣臺南地方法院檢察署受保
    護管束人（被告）尿液檢體監管紀錄表及長榮管理學院濫用藥物尿液檢驗陽性報
    告書一紙附卷可稽。原審法院因檢察官聲請，依毒品危害防治條例第二十二條第
    二項規定，裁定撤銷停止戒治，令抗告人入戒治處所施以強制戒治，於法並無不
    合。
三、抗告人以其無吸食第一級毒品嗎啡、第二級毒品安非他命，聲請再次尿液檢驗云
    云，但查抗告人之尿液係先經篩檢（酵素免疫分析法ＥＩＡ）有第一級毒品嗎啡
    、第二級毒品安非他命陽性反應，再經以氣相層析質譜議 ( GC/ MS)確認，有長
    榮管理學院濫用藥物尿水檢驗陽性報告書可稽，而氣相層析質譜議（  GC/MS
    gaschro-matography/massspectrometry）乃目前就藥物篩檢結果必須進一步確
    認時所最常採用之確認方法，因此在良好的操作條件之下，以氣相層析質譜儀作
    藥物及其代謝物之定性及定量分析，幾乎不會有偽陽性反應產生，亦有行政院國
    軍退除役官輔導委員會台北榮民總醫院八十三年四月七日（八三）北總內字第○
    三○五九號函影本可按，是上開檢驗報告應可採認。抗告人質疑檢驗結果有誤，
    請求重新檢驗，尚嫌無據，抗告意旨，指摘原裁定不當，為無理由，應予駁回。
四、據上論斷，應依刑事訴訟法第四百十二條，裁定如主文。
中  華  民  國      八  十  九      年      十一      月      廿九      日
                                臺灣高等法院臺南分院刑事第五庭
                                    審判長法官  茆    臺    雲
                                          法官  曾    平    杉
                                          法官  蔡    長    林
右正本證明與原本無異。
不得抗告。
                                    法院書記官  李    培    薇
中  華  民  國      八  十  九      年      十一      月      三十      日


司法院資訊處製作；財團法人民間司法改革基金會備份。
